臺灣嘉義地方法院民事裁定  100年度消債更字第29號
聲  請  人  辜偉文
法定代理人  辜明生
上列當事人聲請消費者債務清理事件，本院裁定如下：
    主  文
聲請人應於本裁定送達後十日內，補提附表所示相關資料證明到
院。
    理  由
一、按聲請更生或清算不合程式或不備其他要件者，法院應以裁
    定駁回之。但其情形可以補正者，法院應定期間先命補正。
    消費者債務清理條例第8條定有明文。又按聲請更生或清算
    ，徵收聲請費新臺幣（下同）一千元；郵務送達費及法院人
    員差旅費不另徵收，但所需費用超過應徵收之聲請費者，其
    超過部分，依實支數計算徵收，消費者債務清理條例第6條
    第1項、第2項分別定有明文。又上開所需費用及進行更生或
    清算程序之必要費用，法院得酌定相當金額，定期命聲請人
    預納之，逾期未預納者，除別有規定外，法院得駁回更生或
    清算之聲請，復為同條第3項所明定。
二、查本件聲請人具狀聲請更生，惟未提出如附表所示事項到院
    ，爰定期命補正，如逾期未補正，則駁回其聲請。
中    華    民    國   100    年    7     月    10    日
              民事第二庭    法      官  黃仁勇
上為正本係照原本作成
本件不得抗告
中    華    民    國   100    年    7     月    10    日
                            書  記  官  黃意雯
附表：
一、請說明聲請人為65年生，已為成年人，為何仍須法定代理人
    ？若為誤寫，請陳報更正。
二、預納郵務送達費2,060元（按債權人及債務人總人數，以每
    人10份，每份34元計算，並扣除已繳納之聲請費一千元。計
    算式：9人×10份×34元－1,000元＝2,060）。又本件郵務
    送達費係預繳，如有不足，另依實支數計算徵收；尚有剩餘
    ，則退還予聲請人，併此敘明。
三、預納不動產鑑定費5,000元、動產鑑定費3,000元，計8,000
    元（按債務人所有不動產、動產數目，以不動產每件5,000
    元，動產每件3,000元計算，建物與土地座落於同處者，以
    一件計算。計算式：5,000×1+3,000×1＝8,000）。又本件
    鑑定費係預繳，如有不足，另依實支數計算徵收；尚有剩餘
    ，則退還予聲請人，併此敘明。
四、請說明除所提債權人清冊上列舉之債權人外，是否已無其他
    債權人？如為否定，請提出完整之債權人清冊。並請說明下
    列事項：
（一）就債權人清冊中之債權人新光行銷股份有限公司部分，依
      聲請人提出之資料，該債務為聲請人父親辜明生所積欠，
      為何將新光行銷股份有限公司亦列為債權人？並提出該新
      光行銷股份有限公司債權為聲請人之債權人之相關證明資
      料。
（二）請提出向合作金庫商業銀行借貸之房屋貸款之相關資料，
      及設定抵押之土地及建物登記謄本、所有權狀，並說明目
      前尚欠金額若干？房貸是係由何人繳納？
五、聲請人依消費者債務清理條例第151條向合作金庫商業銀行
    申請協商債務清償方案不成立，請釋明無法負擔任何還款條
    件之原因為何？
六、提出聲請人最新之財產歸屬資料清單及財產目錄中50CC機車
    之行車執照影本。（如尚有其他土地房屋、股票、存款、汽
    機車、商業保險及其他投資等，則請一併提出地政登記謄本
    、各存摺及證券存摺（集保存摺）完整影本、行車執照影本
    、保險契約影本及其他相關之證明文件資料；如有領取失業
    給付、老農年金、老年給付、殘障給付、中低收入戶補助等
    其他津貼補助或有如租金等之其他收入來源，則請一併陳報
    其期間及金額並提出相關之證明文件）。若無以上任何土地
    房屋、股票、存款、汽機車或其他投資資料等，仍應以書面
    說明。
七、陳報聲請人目前之職業及每月收入之金額，及提出其薪資單
    或其他薪資證明，並檢附其最近二年之國稅局綜合所得稅各
    類所得資料清單（如提出薪資儲領帳戶存摺之影本，請提出
    本年度交易資料，需檢附存摺封面及存摺內頁，內頁並應標
    示薪資部分；如由雇主出具薪資證明，請載明雇用期間、每
    月實際領得薪資數額及年終獎金數額；如有領取失業給付、
    殘障給付、老年給付或其他津貼補助或有如租金等之其他收
    入來源，則請一併陳報其期間及金額並提出相關之證明文件
    ），倘確係無法提出前開事項之證明文件，則請併予說明其
    緣由及陳報每月收入額之計算依據。若目前為失業，請說明
    失業之原因為何？是否有申請失業給付？金額為若干？
八、陳報聲請人辜偉文之住院醫療人壽險係由何間保險公司承保
    ，及該保險契約之有效期限及每期保費金額、繳費時間及現
    有保單價值準備金之金額，並向該公司查詢如有保單借款者
    ，扣除保單借款及其他解約費用後之保單價值準備金若干元
    並應提出該住院醫療人壽險之保險契約及保險費繳納證明。
    另陳報除上述保險契約外，尚有無投保其他商業保險契約（
    含以本人、父母、子女為被保險人、要保人或受益人之人壽
    保單及儲蓄性、投資性保單等），若有，請敘明保險公司名
    稱、地址、各保險契約有效期限及每期保費金額、繳費時間
    及現有保單價值準備金之金額，並提出保險契約影本或其他
    相關文件。如有以該等保單質借，應提出質借之金額及還款
    紀錄、目前尚餘借款金額等證明文件。若無任何相關資料，
    仍應以書面說明。
九、關於聲請人每月必要支出部分，聲請人提出二份不同之每月
    必要支出資料，請說明應以何者為依據或重新整理提出每月
    必要支出資料為據，並一併提出必要支出費用之證明文件。
    另陳報下列事項：
（一）目前聲請人母親是於何間醫院洗腎？聲請人目前工作地點
      位於何地？每月交通費5,000元部分，用於上下班之金額
      若干，用於接送母親洗腎之金額若干？並提出交通費之發
      票收據。
（二）請提出聲請人父親辜明生、母親辜呂金梅最近二年所得資
      料清單、財產歸戶資料、最近兩年工作及收入證明。聲請
      人主張辜呂金梅尚有共同扶養人，請提出共同扶養人之戶
      籍謄本。並說明聲請人母親辜呂金梅之看護費、醫療費部
      分，為獨自負擔之金額或已與共同扶養人分擔之金額，並
      提出看護費用之收據證明。另請說明聲請人主張母親之扶
      養費用5,000元是否已包含於上開支付之看護費、醫療費
      用中，或係需另外支出之金額？若係需另外支出之金額，
      是否已與共同扶養人分擔？
（三）目前配偶是否與聲請人同住？有無分擔水費、電話費及雜
      支項目？
十、預備之更生方案還款計畫為何？如何執行？並應同時表明更
    生方案是否定自用住宅借款特別條款。(自用住宅指債務人
    所有，供自己及家屬居住使用之建築物。如有二以上住宅，
    應限於其中主要供居住使用者。自用住宅借款債權指債務人
    為建造或購買住宅或為其改良所必要之資金，包括取得住宅
    基地或其使用權利之資金，以住宅設定擔保向債權人借貸而
    約定分期償還之債權。)